臺灣桃園地方法院刑事判決
110年度原訴字第71號
公  訴  人  臺灣桃園地方檢察署檢察官 
被      告  吳先禾




選任辯護人  鄭仁哲律師（法扶律師）            
被      告  曾語杰



指定辯護人  本院公設辯護人彭詩雯
上列被告因違反毒品危害防制條例案件，經檢察官提起公訴（10
9 年度偵字第28461 號、109 年度偵字第30916 號），本院判決
如下：
    主  文
甲○○犯如附表一編號2至5「宣告之罪刑及沒收」欄所示之罪，各
處如附表一編號2至5「宣告之罪刑及沒收」欄所示之刑，應執行
有期徒刑捌年，沒收併執行之。
丁○○犯如附表一編號1至2「宣告之罪刑及沒收」欄所示之罪，各
處如附表一編號1至2「宣告之罪刑及沒收」欄所示之刑，應執行
有期徒刑陸年，沒收併執行之。
    事  實
一、甲○○（所涉其他販賣第二級毒品罪嫌，由檢察官另為不起訴
    處分）、丁○○（所涉其他販賣第二級毒品罪嫌，由檢察官另
    為不起訴處分）均明知甲基安非他命係毒品危害防制條例所
    管制之第二級毒品，不得販賣，竟基於販賣第二級毒品以營
    利之犯意，於附表一各編號所示之時間、地點及交易條件，
    販賣第二級毒品甲基安非他命與附表一各編號所示之人。嗣
    於109年9月9日，在桃園市桃園區正康四街與大連四街口，
    為警持桃園地檢署檢察官拘票拘提甲○○（所涉施用及持有第
    二級毒品罪嫌，由檢察官另案偵查中），並扣得如附表二編
    號2所示之物。復因警方持本院核發之搜索票於109年9月9日
    下午1時許至丁○○（所涉施用及持有第一、二級毒品罪嫌，
    由檢察官另案偵查中）位於桃園市○○區○○路000號之住處執
    行搜索，扣得如附表二編號5至7、13所示之物，並當場逮捕
    丁○○，始循線查悉上情。
二、案經桃園市政府警察局桃園分局報請臺灣桃園地方檢察署檢
    察官偵查起訴。
    理  由
壹、程序部分
一、審理範圍：
    按法院不得就未經起訴之犯罪審判。又未受請求之事項予以
    判決者，其判決當然為違背法令，刑事訴訟法第268條、第3
    79條第12款分別定有明文。是起訴書犯罪事實欄就犯罪之時
    間、地點、方法、態樣，以及適用法律有關事項之記載，如
    存在「無礙於辨別起訴犯罪事實同一性」之明顯錯誤，法院
    固應予以究明及更正，並據以認定犯罪事實；倘所載並無明
    顯錯誤，則不得逕以更正方式，就未經起訴之犯罪事實為裁
    判，並置原起訴之犯罪事實於不顧。至所謂「無礙於辨別起
    訴犯罪事實同一性」之明顯錯誤，係指文字誤寫、誤算，或
    其他類此之顯然錯誤，或與起訴之犯罪事實所憑卷內證據有
    顯著不符等情形而言。故對於未受請求之事項，除該部分與
    已受請求部分具有審判不可分關係而應一併審理外，基於刑
    事訴訟法不告不理之原則，對於該未受請求之部分，自不能
    加以審判。若法院對於未受請求之事項予以審判者，即有違
    上開不告不理之原則，乃屬訴外裁判，該部分判決自屬當然
    違背法令（最高法院110年度台非字第82號判決意旨參照）
    。本件公訴檢察官於本院準備程序中當庭及以補充理由書更
    正起訴書附表編號3的販賣者欄位內增加丁○○，證據並所犯
    法條欄二、第3至4行更正為「被告2人就犯罪事實二、附表
    編號2、3之犯行，彼此有犯意聯絡及行為分擔」等語（見見
    110年度原訴字第71號卷〈下稱本院卷〉第90、117至118頁）
    ，經查，起訴書犯罪事實欄二係記載甲○○、丁○○「基於販賣
    第二級毒品以營利之犯意，於附表所列之時間、地點及交易
    條件，販賣第二級毒品甲基安非他命與附表所列之人」等語
    （見起訴書第1頁倒數第1至3行），而起訴書附表編號3「販
    賣者」欄內僅記載「甲○○」1人，且就「證據並所犯法條」
    欄二係記載：「被告2人就犯罪事實二、附表編號2之犯行，
    彼此有犯意聯絡及行為分擔，請依刑法第28條共同正犯之規
    定論擬」等語（見起訴書第2頁倒數第3至5行），以此觀之
    ，本件犯罪事實就起訴書附表編號3部分，僅起訴被告甲○○
    販賣甲基安非他命予張志強之事實，並未起訴被告丁○○有共
    同販賣甲基安非他命予張志強之事實，是檢察官上開更正已
    非屬文字誤寫、誤算，或其他類此之顯然錯誤，或與起訴之
    犯罪事實所憑卷內證據有顯著不符等情形，上開更正後之事
    實，已屬另一新事實，影響起訴事實之同一性，而屬未受請
    求之事項，本院自不得依檢察官更正後之事實予以審理，而
    置原起訴事實於不顧，否則有訴外裁判之判決違法，況檢察
    官嗣後所提補充理由書仍維持原起訴書所載之起訴範圍（見
    本院卷第117至118頁），故本件審理範圍仍以起訴書所載之
    起訴事實為限，合先敘明。
二、證據能力部分：
    本判決以下援引作為認定犯罪事實之供述及非供述證據，業
    經檢察官、被告及辯護人於本院準備程序表示同意有證據能
    力（見本院卷第93至94頁），本院審酌該等證據作成時並無
    違法取證或證據力明顯偏低之情形，依刑事訴訟法第159條
    之5及第158條之4規定，認以資為證據核無不當，揆諸前開
    說明，該等證據均有證據能力。
貳、實體部分
一、認定犯罪事實所憑之證據及理由
  ㈠上揭犯行業據被告甲○○、丁○○（下合稱被告2人，分稱其姓名
    ）於警詢、偵訊、本院準備程序及審理時均自白不諱（見10
    9年度偵字第28461號卷〈下稱偵字第28461號卷〉第19至40、2
    19至223、229至236頁，本院卷第89至96、143至162、193至
    208頁），核與證人即購毒者張志強警詢、偵訊、潘勝輝、
    黃宇笙於警詢時證述之情節相符（見偵字第28461號卷第45
    至49、55至70頁、109年度偵字第30916號卷〈下稱偵字第309
    16號卷〉第93至94頁），並有被告甲○○與證人張志強分別於1
    09年8月6日、同年月14日、與證人潘勝輝於同年月23日及與
    證人黃宇笙於同年月28日交易毒品之搜證照片共8張（見109
    年度他字第6796號卷〈下稱他字第6796號卷〉第76、78、80至
    81頁）、本院核發之搜索票1張、桃園市政府警察局桃園分
    局搜索扣押筆錄暨扣押物品目錄表各2份附卷可佐（見偵第2
    8461號卷第97至105、109至113頁）。復有扣案如附表二編
    號2、5至7、13所示之物附卷可考。
  ㈡按若社會事實關係相同，縱犯罪之時間、處所、方法、被害
    法益、行為人人數、犯罪之形式略有差異，對於事實之同一
    性並無影響（最高法院108年度台上字第2182號刑事判決意
    旨參照）。經查：
  1.起訴書附表各編號所示之犯行，未載明毒品交易之聯絡方式
    ；起訴書附表編號1「交易方式」欄，係記載「重量不詳」
    之甲基安非他命、編號2至4「交易方式」欄所載之甲基安非
    他命重量未載明係毛重或淨重，均尚有未足，爰依被告之供
    述及卷內事證認定後，逕行更正及補充如附表一各編號「聯
    絡方式」、「毒品種類、數量（重量）」欄所示之內容。
  2.上開更正及補充均無礙於起訴事實同一性之認定，本院自得
    依更正後之事實予以審理，合予敘明。
  ㈢按甲基安非他命，本無一定之公定價格，是其各次買賣之價
    格，當亦各有差異，而或隨供需雙方之資力、關係之深淺、
    需求之數量、程度、毒品之成色、貨源之充裕與否、販賣者
    對於資金之需求程度，以及政府查緝之態度，進而為各種不
    同之風險評估，而為機動性之調整，是其價格標準，自非一
    成不變，且販賣者從各種「價差」或「量差」或「純度」謀
    取利潤方式，亦有差異，然其所圖利益之非法販賣行為目的
    ，則屬相同，並無二致。又按一般民眾普遍認知之毒品非法
    交易，向為政府查禁森嚴且重罰不寬貸，衡諸常情，倘非有
    利可圖，絕無平白甘冒被重罰風險之理，從而，舉凡其有償
    交易，除足反證其確另基於某種非圖利本意之關係外，通常
    尚難因無法查悉其買進、賣出之差價，而諉無營利之意思，
    或阻卻販賣犯行之追訴。又販賣毒品之所謂販賣行為，係行
    為人基於營利之目的，而販入或賣出毒品而言。販賣毒品者
    ，其主觀上有營利之意圖，且客觀上有販賣之行為即足構成
    ，至於實際上是否已經獲利則非所問。經查，被告甲○○於本
    院準備程序中供稱：我賣出新臺幣（下同）1,300元的甲基
    安非他命約賺200元、販賣2,000元的甲基安非他命約賺300
    元等語（見本院卷第92頁）；被告丁○○於本院準備程序中供
    稱：我進貨半兩的甲基安非他命，要回給藥頭19,000元至20
    ,000元，大約可賺5,000元等語（見本院卷第93頁），足認
    被告2人主觀上確有營利之意圖甚明。
  ㈣從而，被告2人上揭任意性自白與事實相符，是本案事證明確
    ，被告2人犯行洵堪認定，均應依法論科。
二、論罪科刑：                               
  ㈠核被告甲○○就附表一編號2至5所示之犯行；被告丁○○就附表
    一編號1、2所示之犯行，均係犯毒品危害防制條例第4條第2
    項之販賣第二級毒品罪。被告2人於著手販賣第二級毒品前
    ，其意圖販賣而持有第二級毒品之低度行為，分別為其嗣後
    著手販賣之高度行為吸收，均不另論罪。
  ㈡被告2人間就附表一編號2所示犯行，有犯意聯絡及行為分擔
    ，為共同正犯。
  ㈢被告甲○○所犯上開4罪、被告丁○○所犯上開2罪，犯意各別，
    行為互殊，應予分論併罰。
  ㈣被告甲○○前因施用毒品案件，經本院以108年度審簡字第1156
    號判決判處有期徒刑2月確定，於109年7月31日易科罰金執
    行完畢；丁○○前因施用毒品案件，經本院以109年度桃原簡
    字第17號判決判處有期徒刑2月確定，並於109年6月23日易
    科罰金執行完畢等情，有臺灣高等法院被告前案紀錄表2份
    在卷可按，其2人於5年內故意再犯本件有期徒刑以上之罪，
    均為累犯，而參照司法院大法官會議釋字第775號解釋意旨
    ，認被告2人構成累犯之罪均為施用毒品罪，本案所為均係
    販賣毒品罪，兩者罪質不同，尚不具有特別惡性及對刑罰反
    應力薄弱之情形，故均無依刑法第47條第1項加重法定最低
    本刑之必要。
  ㈤按犯第4條至第8條之罪於偵查及歷次審判中均自白者，減輕
    其刑，毒品危害防制條例第17條第2項定有明文。查被告甲○
    ○就附表一編號2至5所示販賣第二級毒品之犯行；被告丁○○
    就附表一編號1、2所示販賣第二級毒品之犯行，於偵查、本
    院準備程序及審理中均自白不諱，已如前述，爰均依品危害
    防制條例第17條第2項規定減輕其刑。
  ㈥至被告甲○○之辯護人為其利益辯護稱：被告甲○○交易毒品部
    分之數量不多、獲利甚低，本案有情輕法重之情，請依刑法
    第59條之規定，酌減其刑等語。惟按刑法第59條規定之酌量
    減輕其刑，必須犯罪另有特殊之原因與環境，在客觀上足以
    引起一般同情，認為即使予以宣告法定最低度刑，猶嫌過重
    者，始有其適用。此所謂法定最低度刑，固包括法定最低本
    刑；惟遇有其他法定減輕之事由者，則應係指適用其他法定
    減輕事由減輕其刑後之最低度刑而言。倘被告別有法定減輕
    事由者，應先適用法定減輕事由減輕其刑後，猶認其犯罪之
    情狀顯可憫恕，即使科以該減輕後之最低度刑仍嫌過重者，
    始得適用刑法第59條規定酌量減輕其刑（最高法院100年度
    台上字第744號判決意旨參照）。經查，販賣毒品罪已是當
    今各國亟欲遏止防阻之犯罪類型，本案被告甲○○多次販賣毒
    品，助長毒品流通，嚴重破壞社會治安，已難輕縱，衡以被
    告甲○○所犯附表一編號2至5所示販賣第二級毒品等犯行，均
    已分別依毒品危害防制條例17條第2項之規定減輕其刑，以
    其減得之刑與犯罪情節相較，當無情輕法重之憾，並不該當
    「客觀上足以引起一般人同情，處以法定最低刑度仍失之過
    苛」之要件，並無再依刑法第59條予以酌減之餘地，是辯護
    人所請，尚難准許。
  ㈦爰以行為人之責任為基礎，審酌被告2人明知販賣毒品乃毒害
    之源，其源不斷，流毒他人，非僅生命、身體受其侵害，甚
    而社會、國家法益亦不能倖免，當非個人生命、身體法益所
    可比擬，竟為圖販賣毒品之鉅利，透過認識之朋友圈，將所
    購得之毒品販賣他人，其所為足以擴散毒品並增加施用毒品
    人口，戕害購毒者之身心健康，其犯罪所生危害非輕，惟考
    量被告2人犯後坦承犯行，態度尚可，兼衡其等販賣之毒品
    數量非鉅，及被告甲○○自陳國中肄業之智識程度、入監前從
    事鐵板燒，月入約35,000元、家中有2名未成年子女待其扶
    養之家庭經濟狀況；被告丁○○自陳高中肄業之智識程度、目
    前從事賣服，月入約30,000元至40,000元，有1名未成子女
    待其扶養之家庭經濟狀況（見本院卷第95頁）等一切情狀，
    分別量處如附表一各編號「宣告之罪刑及沒收」欄所示之刑
    。
  ㈧定應執行之刑：
    按數罪併罰之定應執行之刑，係出於刑罰經濟與責罰相當之
    考量，並非予以犯罪行為人或受刑人不當之利益，為一種特
    別的量刑過程，相較於刑法第57條所定科刑時應審酌之事項
    係對一般犯罪行為之裁量，定應執行刑之宣告，乃對犯罪行
    為人本身及所犯各罪之總檢視，除應考量行為人所犯數罪反
    應出之人格特性，並應權衡審酌行為人之責任與整體刑法目
    的及相關刑事政策，在量刑權之法律拘束性原則下，依刑法
    第51條第5款之規定，採限制加重原則，以宣告各刑中之最
    長期為下限，各刑合併之刑期為上限，但最長不得逾30年，
    資為量刑自由裁量權之外部界限，並應受法秩序理念規範之
    比例原則、平等原則、責罰相當原則、重複評價禁止原則等
    自由裁量權之內部抽象價值要求界限之支配，使以輕重得宜
    ，罰當其責，俾符合法律授與裁量權之目的，以區別數罪併
    罰與單純數罪之不同，兼顧刑罰衡平原則。是刑法第51條數
    罪併罰定執行刑之立法方式，非以累加方式定應執行刑，如
    以實質累加之方式定應執行刑，則處罰之刑度顯將超過其行
    為之不法內涵，而違反罪責原則，及考量因生命有限，刑罰
    對被告造成之痛苦程度，係隨刑度增加而生加乘效果，而非
    以等比方式增加，是則以隨罪數增加遞減其刑罰之方式，當
    足以評價被告行為之不法性之法理（即多數犯罪責任遞減原
    則）。查被告甲○○共販賣第二級毒品4次，每次販賣之價格
    自1,300元至2,000元不等或以拍證件照為代價，獲利共3,30
    0元；被告丁○○共販賣第二級毒品2次，每次販賣500元至1,3
    00元，獲利500元，且均係於一定期間內所為，各次間隔時
    間不長，所犯之罪基本罪質均相同，每次犯罪方法、過程、
    態樣亦大致近似，其等責任非難重覆之程度較高等情，予以
    綜合整體評價後，分別酌定如主文第1、2項所示之應執行之
    刑，以示懲儆。
三、沒收部分：
  ㈠按查獲之第一、二級毒品及專供製造或施用第一、二級毒品
    之器具，不問屬於犯人與否，均沒收銷燬之，毒品危害防制
    條例第18條第1項前段規定有明文。又毒品危害防制條例第1
    8條第1項前段規定查獲之第一、二級毒品，不問屬於犯人與
    否，均沒收銷燬之，其所稱「查獲之毒品」，係指經認定與
    被告犯罪事實有關聯之毒品，始足當之，與是否自現場查獲
    、扣押所得無關，即於現場查獲、扣押者，苟不具上開關聯
    性，仍無該規定之適用（最高法院102年台上字第196號刑事
    判決意旨參照）。經查：
  1.扣案如附表二編號1所示之毒品1包（驗前毛重1.3209公克、
    因鑑識取用0.0102公克）、編號4所示之毒品2包（驗前總毛
    重1.68公克、因鑑識取用0.0103公克），經鑑定確均含有第
    二級毒品甲基安非他命成分，此有詮昕科技股份有限公司毒
    品原物檢驗報告2份（報告日期：109/09/29、報告編號：D0
    000000號；報告日期：109/09/29、報告編號：D00000000號
    ）附卷可參（見偵字第30916號第65頁，本院卷第112頁）、
    附表二編號3所示之毒品1包（淨重1.27公克、驗餘淨重1.07
    公克、空包裝重0.37公克），經鑑定結果確含有第一級毒品
    海洛因成分，有法務部調查局濫用藥物實驗室109年10月29
    日調科壹字第10923017630號鑑定書1份在卷可稽（見偵字第
    30916號卷第59頁），堪認上開扣案物品確均係第一、二級
    毒品無訛，惟被告甲○○於本院審理時供稱：如附表二編號1
    所示之安非他命1包，是我吃剩下的，是我自已要施用的，
    沒有要拿去賣等語（見本院卷第92頁），復經桃園地檢署檢
    察官於被告甲○○另案施用毒品案件中，聲請法院沒收銷燬在
    案，有該署109年度毒偵字第5783、6486號聲請簡易判決處
    刑書1份在卷可查（見本院卷第99至101頁）；另被告丁○○於
    本院審理時供稱：附表二編號3所示之海洛因1包、編號4所
    示之甲基安非他命2包，均是自己要施用的，均與本案販賣
    無關等語（見本院卷第93、204至205頁），復經桃園地檢署
    檢察官於被告丁○○另案施用毒品案件偵辦中，有臺灣高等法
    院被告前案紀錄表及該署110年11月30日丙○維月109毒偵578
    4字第1109121558號函各1份在卷可查（見本院卷第43、107
    至112頁），是該等毒品既與本案無關，爰均不予宣告沒收
    銷燬。
  2.另如附表二編號11所示之毒品咖啡包1包（含袋毛重4.7440
    公克、淨重3.4390公克，取樣0.0925公克），經送鑑定結果
    ，檢出第三級毒品4-甲基甲基卡西酮（4-methylmethcathin
    one、Mephedrone、4-MMC）、第四級毒品硝西泮（Nitrazep
    am）成分，有交通部民用航空局航空醫務中心109年9月26日
    航藥鑑字第0000000號鑑定書1份在卷足參（見偵字第30916
    號卷第69頁），業據被告丁○○於本院審理時供稱係預備供已
    施用之物等情（見本院卷第93、204至205頁），尚與本案無
    關，爰不予宣告沒收。至如附表二編號12所示之疑似毒品咖
    啡包2包（含袋毛重共5.3550公克、淨重共2.9050公克，取
    樣0.2671公克），經送鑑定結果，均檢未毒品成分乙節，有
    交通部民用航空局航空醫務中心109年9月26日航藥鑑字第00
    00000號鑑定書1份在卷足參（見偵字第30916號卷第69頁）
    ，即無宣告沒收之問題，附此敘明。
  ㈡按犯毒品危害防制條例第4條至第9條、第12條、第13條或第1
    4條第1項、第2項之罪者，其供犯罪所用之物，不問屬於犯
    罪行為人與否，均沒收之，毒品危害防制條例第19條第1項
    定有明文。次按犯販賣第一、二級毒品罪，其供犯罪所用之
    財物，固應優先適用毒品危害防制條例第19條第1項義務沒
    收之規定，宣告沒收；但如係供犯罪預備之物，則不能適用
    上開特別規定，而應依刑法第38條第1項第2款（新法為第38
    條第2項前段）為沒收之諭知（最高法院105年台上字第742
    號判決意旨參照）。又前數次販賣毒品所使用之分裝袋，屬
    供販賣毒品所用之物品，已隨同毒品買賣而一併交予買方，
    前數次買賣毒品交易業已完成，與剩餘之分裝袋脫鉤而無關
    連，故剩餘之分裝袋，僅係預備供最後一次販毒所用，祇能
    於最後一次之販賣毒品罪刑項下宣告沒收。經查：
  1.扣案如附表二編號2、13所示之手機各1支，分別係被告2人
    販賣如附表一各編號所示毒品之聯絡工具，均業據被告2人
    供陳在卷（見本院卷第92至93、158、207至205頁），應依
    毒品危害防制條例第19條第1項之規定，不問屬於犯罪行為
    人與否，分別於其等所犯附表一各該編號所示罪刑項下宣告
    沒收。至附表二編號14示之手機1支，係被告丁○○所有，供
    其女兒使用，而與本案無關等情，亦據被告丁○○於本院審理
    時供陳在卷（見本院卷第93、204至205頁），爰不予宣告沒
    收。
  2.扣案如附表二編號7所示之磅秤1臺，係被告丁○○所有，供其
    本案販賣毒品所用之物，亦據被告丁○○於本院審理時供陳在
    卷（見本院卷第204至205頁），爰依毒品危害防制條例第19
    條第1項之規定，分別於其所犯附表一編號1、2所示罪刑項
    下宣告沒收。又如附表二編號5所示之夾鍊袋1批、編號6所
    示之毒品分裝罐1批係被告丁○○所有，惟既尚未使用分裝毒
    品，應僅係預備供將來販賣分裝甲基安非他命之用，亦據被
    告丁○○供陳在案（見本院卷第93、204至205頁），故應依刑
    法第38條第2項前段規定，均於被告丁○○最後1次販賣第二級
    毒品即附表一編號2所示罪刑項下，均宣告沒收之。
  3.至扣案如附表二編號8至10所示之物，均係被告丁○○所有
    供己施用毒品之工具，業據被告丁○○供陳在卷（見本院卷
    第93、204至205頁），是該等物品既與本案無關，爰均不予
    宣告沒收。
  ㈢按犯罪所得，屬於犯罪行為人者，沒收之。但有特別規定者
    ，依其規定；前二項之沒收，於全部或一部不能沒收或不宜
    執行沒收時，追徵其價額，刑法第38條之1第1項、第3項定
    有明文。又二人以上共同犯罪，關於犯罪所得之沒收、追繳
    或追徵，倘個別成員並無犯罪所得，且與其他成員對於所得
    亦無事實上之共同處分權時，同無「利得」可資剝奪，特別
    在集團性或重大經濟、貪污犯罪，不法利得龐大，一概採取
    絕對連帶沒收、追繳或追徵，對未受利得之共同正犯顯失公
    平。因此，有關共同正犯犯罪所得之沒收、追繳或追徵，應
    採沒收或追徵應就各人所分得者為之之見解（最高法院104
    年度台上字第3937號判決意旨亦採同一見解）。經查：
  1.被告丁○○就附表一編號1所示販賣毒品之價金，業已取得乙
    節，已據被告丁○○供述在卷（見偵字第28461號卷第24頁，
    本院卷第93頁）；被告甲○○就附表一編號2、4所示之販賣毒
    品價金，均為其單獨取得等情，亦據被告甲○○供述在卷（本
    院卷第92頁），是上開販賣毒品所得雖未扣案，仍應依刑法
    第38條之1第1項前段、第3項規定，分別於附表一編號1所示
    被告丁○○販賣毒品罪刑項下、編號2、4所示被告甲○○販賣毒
    品罪刑項下諭知沒收，並於全部或一部不能沒收或不宜執行
    沒收時，追徵其價額。
  2.至被告甲○○就附表二編號3、5所示販賣毒品犯行，尚未取得
    張志強、黃宇笙所提供證件照之利益，業據被告甲○○供述在
    卷（見本院卷第160頁），爰均不予宣告沒收或追徵。
  ㈣上開宣告多數沒收者，應依刑法第40條之2第1項規定，併執
    行之。
據上論斷，應依刑事訴訟法第299條第1項前段、毒品危害防制條
例第4條第2項、第17條第2項、第19條第1項，刑法第11條、第28
條、第51條第5款、第38條第2項前段、第38條之1第1項前段、第
3項，判決如主文。
本案經檢察官乙○○提起公訴，檢察官李孟亭到庭執行職務。
中　　華　　民　　國　111 　　年　　3 　　月　　21　　日
                  刑事第十四庭審判長  法  官  江德民
                                      法  官  程欣儀
                                      法  官  吳天明
以上正本證明與原本無異。
如不服本判決應於收受判決後20日內向本院提出上訴書狀，並應
敘述具體理由；其未敘述上訴理由者，應於上訴期間屆滿後20日
內向本院補提理由書（均須按他造當事人之人數附繕本）。「切
勿逕送上級法院」。
                                      書記官  高慈徽
中　　華　　民　　國　　111 　年　　3 　　月　　22　　日
附錄：本案論罪科刑法條全文
毒品危害防制條例第4條
製造、運輸、販賣第一級毒品者，處死刑或無期徒刑；處無期徒
刑者，得併科新臺幣3千萬元以下罰金。
製造、運輸、販賣第二級毒品者，處無期徒刑或10年以上有期徒
刑，得併科新臺幣1千5百萬元以下罰金。
製造、運輸、販賣第三級毒品者，處7年以上有期徒刑，得併科
新臺幣1千萬元以下罰金。
製造、運輸、販賣第四級毒品者，處5年以上12年以下有期徒刑
，得併科新臺幣5百萬元以下罰金。
製造、運輸、販賣專供製造或施用毒品之器具者，處1年以上7年
以下有期徒刑，得併科新臺幣1百50萬元以下罰金。
前5項之未遂犯罰之。
附表一：
編號 販賣者 購毒者 聯絡方式 交易時間 交易地點 毒品種類、數量（重量） 交易金額（新臺幣，下同） 宣告之罪刑及沒收 1 丁○○ 張志強 FACEBOOK之MESSEN GER 通訊軟體 109年7月24日晚間10時45分許 桃園市○○區○○街00號1樓騎樓 甲基安非他命1包（淨重0.4公克） 500元 丁○○販賣第二級毒品，處有期徒刑伍年壹月，扣案如附表二編號7、13所示之物均沒收、未扣案犯罪所得新臺幣伍佰元沒收，於全部或一部不能沒收時或不宜執行沒收時，追徵其價額。 2 丁○○、甲○○（丁○○聯繫；甲○○交付毒品） 張志強 同上 109年8月6日上午9時30分許 同上 甲基安非他命1包（淨重0.63公克） 1,300元 甲○○共同販賣第二級毒品，處有期徒刑伍年參月，扣案如附表二編號2所示之物沒收。未扣案犯罪所得新臺幣壹仟參佰元沒收，於全部或一部不能沒收時或不宜執行沒收時，追徵其價額。 丁○○共同販賣第二級毒品，處有期徒刑伍年貳月，扣案如附表二編號5、6、7、13所示之物均沒收。 3 甲○○ 張志強 同上 109年8月14日晚間6時8分許 同上 甲基安非他命1包（淨重0.79公克） 張志強以拍證件照為代價 甲○○販賣第二級毒品，處有期徒刑伍年壹月，扣案如附表二編號2所示之物沒收。 4 甲○○ 潘勝輝 同上 109年8月23日晚間6時14分許 桃園市桃園區慈文路與正康四街口（洗衣店） 甲基安非他命1包（淨重1.11公克） 2,000元 甲○○販賣第二級毒品，處有期徒刑伍年肆月，扣案如附表二編號2所示之物沒收。未扣案犯罪所得新臺幣貳仟元沒收，於全部或一部不能沒收時或不宜執行沒收時，追徵其價額。 5 甲○○ 黃宇笙 同上 109年8月28日下午5時35分許 桃園市桃園區大連四街（土地公廟） 甲基安非他命1包（淨重0.65公克） 黃宇笙以拍證件照為代價 甲○○販賣第二級毒品，處有期徒刑伍年壹月，扣案如附表二編號2所示之物沒收。 
附表二：扣案物品
編號 查獲時間/ 地點 物品名稱/ 數量 所有人/持有人 鑑定書 是否沒收（銷燬） 1 109年9月9日下午1時許/桃園市桃園區大連四街與正康四街 安非他命1包 甲○○ 詮昕科技股份有限公司毒品原物檢驗報告（報告日期：109/09/29、報告編號：D0000000號）：白色結晶1包，驗前毛重1.3209公克、因鑑識取用0.0102公克，檢出第二級毒品甲基安非他命（Methamphetamine）成分（見偵字第30916號卷65頁） 否（與本案無關） 2  手機1支（廠牌：iPhone、IMEI碼：000000000000000、含門號0000000000號SIM卡1枚）   沒收 3 109年9月9日下午1時許/桃園市○○區○○路000號2樓 海洛因1包 丁○○ 法務部調查局濫用藥物實驗室109年10月29日調科壹字第10923017630號鑑定書：送驗粉末1包，經檢驗含微量第一級毒品海洛因成分（淨重1.27公克、驗餘淨重1.07公克、空包裝重0.37公克）（見偵字第30916號卷第59頁） 否（與本案無關） 4  安非他命2包（原編號1、2）（含包裝袋2只）  詮昕科技股份有限公司毒品原物檢驗報告（報告日期：109/09/29、報告編號：D0000000號）：白色結晶2包，總毛重1.68公克，因鑑定取用0.0103公克，檢出第二級毒品甲基安非他命成分（見本院卷第112頁） 否（與本案無關） 5  夾鍊袋1批   沒收 6  分裝罐1批   沒收 7  磅秤1臺   沒收 8  毒品殘渣袋1批   否（與本案無關） 9  注射針筒1支   否（與本案無關） 10  安非他命吸食品2組   否（與本案無關） 11  毒品咖啡包1包  交通部民用航空局航空醫務中心109年9月26日航藥鑑字第0000000號鑑定書：淡橘色粉末1包，含袋毛重4.7440公克、淨重3.4390公克，取樣0.0925公克，檢出第三級毒品4-甲基甲基卡西酮（4-methylmethcathinone、Mephedrone、4-MMC）、第四級毒品硝西泮（Nitrazepam）成分（見偵字第30916號卷第69頁） 否（與本案無關） 12  疑似毒品咖啡包2包  交通部民用航空局航空醫務中心109年9月26日航藥鑑字第0000000號鑑定書：粉紅色紛末2包，含袋毛重共5.3550公克、淨重共2.9050公克，取樣0.2671公克，均未檢出毒品成分（見偵字第30916號第69頁） 否（非屬毒品） 13  三星手機1支（IMEI碼：000000000000000、含門號0000000000號SIM卡1枚）   沒收 14  iPhone手機1支（IMEI碼：000000000000000）   否（與本案無關）